臺灣桃園地方法院刑事判決　　　　　　　96年度訴字第1336號
公　訴　人　臺灣桃園地方法院檢察署檢察官
被　　　告　丁○○
　　　　　　　　　　　(
選任辯護人　吳恩篤律師
被　　　告　甲○○
　　　　　　　　　　　8弄46.
指定辯護人　本院公設辯護人丙○○
上列被告因強盜案件，經檢察官提起公訴（96年度偵字第7121號）
，本院判決如下：
    主  文
丁○○意圖為自己不法之所有，以脅迫至使不能抗拒，而使他人
交付其物，處有期徒刑伍年貳月，扣案槍管壹枝沒收；又共同意
圖為自己不法之所有，以脅迫至使不能抗拒，而使他人交付其物
，處有期徒刑伍年貳月，扣案槍管壹枝沒收；又共同意圖為自己
不法之所有，以脅迫至使不能抗拒，而使他人交付其物，處有期
徒刑伍年貳月，扣案槍管壹枝沒收；又共同意圖為自己不法之所
有，預備以脅迫至使不能抗拒，而使他人交付其物，處有期徒刑
陸月，扣案槍管壹枝沒收。應執行有期徒刑柒年陸月，扣案槍管
壹枝沒收。
甲○○共同意圖為自己不法之所有，以脅迫至使不能抗拒，而使
他人交付其物，處有期徒刑伍年貳月，扣案槍管壹枝沒收；又共
同意圖為自己不法之所有，以脅迫至使不能抗拒，而使他人交付
其物，處有期徒刑伍年貳月，扣案槍管壹枝沒收；又共同意圖為
自己不法之所有，預備以脅迫至使不能抗拒，而使他人交付其物
，處有期徒刑陸月，扣案槍管壹枝沒收。應執行有期徒刑陸年貳
月，扣案槍管壹枝沒收。
    事  實
一、丁○○前受僱於桃園縣蘆竹鄉○○路○段25號「電通市娃娃
    城」商店，離職後因故對該店負責人心生不滿，復缺錢花用
    ，而於下列時間、地點，或由其1 人，或由其夥同亦缺錢花
    用之甲○○，為下列強盜行為：
  (一)丁○○意圖為自己不法之所有，於民國96年3 月18日凌晨2
    時許，持其所有不具殺傷力之仿BERETA廠92FS型手槍製造之
    玩具手槍1 枝、仿CLOCK 廠27型手槍製造之玩具手槍1 枝，
    至上開「電通市娃娃城」商店內，將其中1 枝玩具手槍置放
    於櫃檯上，並將槍口對向店員戊○○，以此方式脅迫戊○○
    將店內金錢交出，至使戊○○不能抗拒，而交付該店內之現
    金新臺幣（下同）15,000元予丁○○，得手後即逃離現場。
  (二)丁○○復與友人甲○○基於意圖為自己不法所有之犯意聯絡
    ，於96年3 月21日晚間7 時許，一同駕車前往上開「電通市
    娃娃城」商店，見該店內僅有店員戊○○1 人，即由甲○○
    佯裝客人先行進入店內後，丁○○再尾隨進入，甲○○進入
    店內後就立即向店員戊○○恫稱：「把現金拿出來」等語，
    同時取出由丁○○事先交付預藏在外套內之仿BERETA廠92FS
    型手槍製造之玩具手槍1 枝，至使戊○○不能抗拒，而交付
    該店內櫃檯內之現金4,200 元，丁○○、甲○○得手後即逃
    離現場。
  (三)丁○○再與友人甲○○基於意圖為自己不法所有之犯意聯絡
    ，於96年3 月23日（起訴書誤載為26日）上午10時許，一同
    駕車前往上開「電通市娃娃城」商店，丁○○在店外駕車把
    風，甲○○佯裝客人進入店內後，隨即取出丁○○所交付仿
    BERETA廠92FS型手槍製造之玩具手槍1 枝，並對店員乙○○
    恫稱：「把現金拿出來」等語，至使乙○○不能抗拒，而交
    付該店內櫃檯內之現金1,700 元，得手後，甲○○即與丁○○一同驅車逃離現場。
  (四)丁○○又與友人甲○○基於意圖為自己不法所有之犯意聯絡
    ，於96年3 月23日（起訴書誤載為26日）下午4 時許，共同
    駕駛車牌號碼YY-4086 號自用小客車前往上開「電通市娃娃
    城」商店，並在附近繞行預備強盜該商店，嗣丁○○、甲○○2 人停車於「電通市娃娃城」商店門前，丁○○並已持預
    藏之仿BERETA廠92FS型手槍製造之玩具手槍1 枝下車預備進
    入店內強盜財物，甲○○則在小客車內把風接應，因警方人
    員已接獲報案在場埋伏，見狀立即上前查緝，甲○○棄車逃
    逸，惟仍為警追捕而當場查獲，並在甲○○身上起獲當日上
    午強盜所得朋分之贓款500 元。丁○○雖乘隙逃逸，惟因知
    警方人員強力查緝，於同年4 月2 日持其所有為上開強盜作
    案用之槍管1 枝（自前揭仿BERETA廠92FS型手槍製造之玩具
    手槍取下），向警方投案。
二、案經桃園縣政府警察局移送臺灣桃園地方法院檢察署檢察官
    偵查起訴。
    理  由
一、訊之被告丁○○、甲○○對於上開強盜犯罪事實，於警詢、
    偵訊及本院審理時均坦白承認，核與證人即被害人戊○○、
    乙○○於偵訊及審理時證述遭強盜之情節（96年度偵字第71
    21號卷第53、54頁，本院卷第91、95頁），及證人即查獲本
    案之員警陳紀威於偵訊時證述查獲經過等情（96年度偵字第
    7121號卷第55頁），均相符合。並有贓物認領保管單、搜索
    扣押筆錄、扣押物品目錄表、現場監視器翻拍照片、桃園縣
    政府警察局槍枝初步檢查報告表及扣案槍管1 支等物在卷可
    資佐證（96年度偵字第7121號卷第30、31、34、35至37、11
    4 頁）。足認被告2 人上開自白與事實相符，堪以採信。本
    件事證明確，被告2 人上開強盜犯行洵堪認定，應依法論罪
    科刑。
二、按刑法強盜罪所規範之強暴手段，係指直接或間接對於他人
    之身體施以暴力，壓制被害人之抗拒，或使被害人身體上或
    精神上處於不能抗拒之狀態之謂；稱脅迫即以現時之危害威
    脅其精神，使被害人畏怖心懼，而身體上或精神上處於不能
    抗拒之狀態。查本案被告等進入上開「電通市娃娃城」商店
    後，即出示玩具手槍，並表明強盜之意，皆屬現時之危害，
    雖已壓制被害人之抗拒，惟被告等並無直接或間接對被害人
    之身體施以暴力，其手段尚非達於強暴之階段，應屬脅迫之
    手段。核被告丁○○於96年3 月18日凌晨2 時許，持玩具手
    槍強取財物所為，係犯刑法第328 條第1 項強盜既遂罪；被
    告丁○○、甲○○於96年3 月21日晚間7 時許，持玩具手槍
    強取財物所為，係犯刑法第328 條第1 項強盜既遂罪；被告
    丁○○、甲○○於96年3 月23日上午10時許，持玩具手槍強
    取財物所為，係犯刑法第328 條第1 項強盜既遂罪；被告丁○○、甲○○於96年3 月23日下午4 時許，持玩具手槍準備
    進入店內強取財物即遭警查獲之所為，係犯刑法第328 條第
    1 項、第5 項預備強盜罪。被告2 人就上開96年3 月21日晚
    間7 時許、96年3 月23日上午10時許、96年3 月23日下午4
    時許之強盜犯行，有犯意聯絡及行為分擔，為共同正犯。被
    告丁○○所犯上開4 次強盜犯行、被告甲○○所犯上開3 次
    強盜犯行，均是犯意各別，行為互殊，各應予分論併罰。爰
    審酌被告2 人均值青壯之年，均不圖上進，僅因貪圖小利鋌
    而走險，而各為上開強盜犯行，危害社會治安甚鉅，犯罪情
    節非輕，惟念其等犯後尚能坦承犯行等一切情狀，分別量處
    如主文所示之刑，並分別定其應執行之刑。至公訴人聲請審
    酌被告2 人之犯罪情節，請求就被告丁○○量處有期徒刑16
    年、就被告甲○○量處有期徒刑12年，並依法對被告2 人宣
    告強制工作等語，惟刑法第90條第1 項固規定「有犯罪之習
    慣或因遊蕩或懶惰成習而犯罪者，於刑之執行前，令入勞動
    場所，強制工作」，而觀之本件被告2 人，均無遭判有期徒
    刑之罪之前科紀錄，有卷附臺灣高等法院被告前案紀錄表可
    按，難謂被告2 人積習已深，有犯罪之習慣，再觀察被告等
    人之犯罪時間係於96年3 月18日至同年月23日，且均針對同
    一家商店進行強盜行為，其等犯罪時間甚短，又針對同一對
    象犯案，核與被告丁○○供述：係對「電通市娃娃城」商店
    負責人不滿而加以強盜等語相符，亦無證據證明被告等人係
    因遊蕩或懶惰成習而犯罪，再本院認本件科處之有期徒刑，
    已足收刑罰執行矯正之效果，是本院認尚無依刑法第90條第
    1 項規定，對被告2 人宣告強制工作之必要。又本院審酌上
    述情節，認公訴人請求對被告2 人量處之刑度，亦非允洽，
    均併此敘明。另被告丁○○於偵訊時供稱：伊投案後帶警察
    至其友人林室誌處起出之仿BERETA廠92FS型手槍之玩具手槍
    1 枝、仿CLOCK 廠27型手槍之玩具手槍1 枝，均是伊犯上開
    強盜罪之工具，96年3 月18日那次強盜犯行，伊帶了該2 支
    玩具手槍犯罪；96年3 月21日那天強盜犯行則是帶仿BERETA
    廠92FS型手槍之玩具手槍犯罪；96年3 月23日那次強盜犯行
    則是帶仿BERETA廠92FS型手槍之玩具手槍犯罪，其中仿CLOC
    K 廠27型手槍之玩具手槍已經在96年3 月20日賣給友人林室
    誌，仿BERETA廠92FS型手槍之玩具手槍是在換下槍管後於96
    年3 月25日賣給友人林室誌，換下來的槍管已於96年4 月2
    日投案時交給警察，至於投案當天交給警察的仿BERETA廠M8
    4 型手槍製造之玩具手槍，則是伊之前向友人林室誌購買等
    語（96年度偵字第7121號卷第97頁之96年4 月12日訊問筆錄
    ）。是依被告丁○○上開供述，使用於本件犯罪者，為仿BE
    RETA廠92FS型手槍之玩具手槍1 枝、仿CLOCK 廠27型手槍之
    玩具手槍1 枝，然該2 枝玩具手槍已遭被告賣給其友人林室
    誌，已非被告所有，且該2 枝玩具手槍均不具殺傷力，而非
    屬違禁物，有桃園縣政府警察局96年5 月18日桃警保字第09
    60007996號函1 紙在卷可憑（96年度偵字第7121號卷第142
    頁），是該2 枝玩具手槍不予宣告沒收。再扣案男用咖啡色
    外套1 件，雖為被告丁○○所有，然與本件犯罪並無直接關
    係，亦不宣告沒收。又扣案仿BERETA廠M84 型手槍製造之玩
    具手槍，雖為被告丁○○所有，然非本件強盜犯罪所用之工
    具，已經被告丁○○供述如前，亦不宣告沒收。至於扣案槍
    管1 枝，被告丁○○既自承是自上開仿BERETA廠92FS型手槍
    之玩具手槍取下，為被告丁○○所有供上開犯罪所用，應依
    刑法第38條第1 項第2 款宣告沒收。
據上論斷，應依刑事訴訟法第299 條第1 項前段，刑法第28條、
第325 條第1 項、第5 項、第51條第5 款、第38條第1 項第2 款
，判決如主文。
本案經檢察官翁春鈴到執行職務。
中　　華　　民　　國　　96　　年　　10　　月　　26　　日
                  刑事第七庭  審判長法  官  蕭世昌
                                    法  官  林惠霞
                                    法　官　劉為丕
上正本證明與原本無異。
如不服本判決，應於判決送達後10日內向本院提出上訴狀（應附
繕本），上訴於臺灣高等法院。
                                    書記官  顏美惠
中　　華　　民　　國　　96　　年　　10　　月　　30　　日
附錄本案論罪科刑法條：
中華民國刑法第328條
（普通強盜罪）
意圖為自己或第三人不法之所有，以強暴、脅迫、藥劑、催眠術
或他法，至使不能抗拒，而取他人之物或使其交付者，為強盜罪
，處5 年以上有期徒刑。
以前項方法得財產上不法之利益或使第三人得之者，亦同。
犯強盜罪因而致人於死者，處死刑、無期徒刑或10年以上有期徒
刑；致重傷者，處無期徒刑或7 年以上有期徒刑。
第 1 項及第 2 項之未遂犯罰之。
預備犯強盜罪者，處1 年以下有期徒刑、拘役或3 千元以下罰金
。
